臺灣桃園地方法院刑事判決　　　　　　　100年度訴字第442號
公　訴　人　臺灣桃園地方法院檢察署檢察官
被　　　告　劉德騎
選任辯護人　林思銘律師
上列被告因違反毒品危害防制條例案件，經檢察官提起公訴（99
年度偵緝字第1245號），本院判決如下：
    主  文
劉德騎販賣第一級毒品，處有期徒刑拾捌年。未扣案之門號0000
000000號行動電話壹支（含該門號SIM 卡壹枚）沒收之，如全部
或一部不能沒收時，追徵其價額；未扣案之販賣毒品所得新臺幣
壹仟元沒收之，如全部或一部不能沒收時，以其財產抵償之。
    事  實
一、劉德騎明知海洛因係毒品危害防制條例第2 條第1 項第1 款
    所列管之第一級毒品，不得擅自販賣、轉讓或持有，竟基於
    販賣第一級毒品以營利之犯意，以其所有之門號0000000000
    號行動電話作為聯絡工具，由向志偉於民國97年1 月15日下
    午3 時許，以其友人屠曉芳之門號0000000000號行動電話撥
    打劉德騎之上開門號行動電話，約定以新臺幣（下同）1,00
    0 元之代價向劉德騎購買第一級毒品海洛因1 小包，劉德騎
    遂隨即於上開電話聯絡後未久即將海洛因1 小包送至向志偉
    位於桃園縣龍潭鄉八德村八張犁21之19號1 樓住處，交予向
    志偉，供其施用（向志偉施用第一級毒品海洛因之犯行，業
    據臺灣桃園地方法院以97年度審訴字第1571號判決判處有期
    徒刑6 月，並經臺灣高等法院以97年度上訴字5234號判決駁
    回上訴確定）。嗣向志偉於97年1 月17日因施用毒品案件為
    警查獲，並供稱其所施用之毒品海洛因係向劉德騎所購買，
    始為警循線查悉上情。
二、案經桃園縣政府警察局龍潭分局報告臺灣桃園地方法院檢察
    署檢察官偵查起訴。
    理  由
一、證據能力部分
  (一)按被告以外之人於檢察事務官、司法警察官或司法警察調查
    中所為之陳述，與審判中不符時，其先前之陳述具有較可信
    之特別情況，且為證明犯罪事實存否所必要者，得為證據，
    刑事訴訟法第159 條之2 定有明文。刑事訴訟法第159 條之
    2 所定之傳聞例外，即英美法所稱之「自己矛盾之供述」，
    必符合被告以外之人於檢察事務官、司法警察官、司法警察
    調查中所為之陳述，「與審判中不符」，且其先前之陳述，
    具備「可信性」及「必要性」二要件，始例外得適用上開規
    定，認其先前所為之陳述，為有證據能力。此所謂「與審判
    中不符」，係指該陳述之主要待證事實部分，自身前後之供
    述有所不符，導致應為相異之認定，此並包括先前之陳述詳
    盡，於後簡略，甚至改稱忘記、不知道或有正當理由而拒絕
    陳述（如經許可之拒絕證言）等實質內容已有不符者在內。
    所謂「可信性」要件，則指其陳述與審判中之陳述為比較，
    就陳述時之外部狀況予以觀察，先前之陳述係在有其可信為
    真實之特別情況下所為者而言。例如先前之陳述係出於自然
    之發言，審判階段則受到外力干擾，或供述者因自身情事之
    變化（如性侵害案件，被害人已結婚，為婚姻故乃隱瞞先前
    事實）等情形屬之，與一般供述證據應具備之任意性要件有
    別。至所謂「必要性」要件，乃指就具體個案案情及相關證
    據予以判斷，其主要待證事實之存在或不存在，已無從再從
    同一供述者取得與先前相同之陳述內容，縱以其他證據替代
    ，亦無由達到同一目的之情形（最高法院96年度台上字第43
    65號判決意旨參照）。經查，本件證人尚志偉對於以新臺幣
    （下同）1,000 元於上開時地向被告劉德騎購得之第一級毒
    品海洛因之情，於警詢、偵查中及本院審理時之證述均為一
    致，惟對於所購得之重量為何，於警詢時及本院審理時之陳
    述有所不同，本院斟酌其於前開警詢筆錄製作之過程，係由
    警員先詢問其年籍資料後，復為權利事項之告知，進而詢問
    到派出所製作警詢筆錄之原因再製作警詢筆錄，亦查無系爭
    筆錄有何違法或不當取得之情形，是其警詢證述內容之形成
    ，顯係出於自由意志而為證述，且查無其他證據足使本院認
    證人向志偉於警詢中之證言，有何違法取供情事之虞，又前
    開筆錄做成之時間（97年1 月18日及97年1 月19日）相較於
    本院審理時（100 年10月13日），時間已相距3 年8 月餘，
    堪認證人向志偉於警詢之陳述具有特別可信之情況。依前開
    條文之意旨，證人尚志偉於警詢中之關於購得毒品數量為何
    之證言，核其性質雖屬傳聞證據，但就警詢筆錄製作之過程
    加以觀察其信用性，且為證明犯罪事實存否所「必要」，認
    其證言例外具有證據能力。此外，證人向志偉上開警詢中之
    陳述，就該部分案情之判斷，為發現實質真實目的，除該項
    審判外之陳述外，已無從再就同一供述者，取得與其上開審
    判外陳述之相同供述內容，倘以其他證據代替，亦無從達到
    同一目的，乃證明被告犯罪事實之存否所不可欠缺，顯具有
    必要性，是依刑事訴訟法第159 條之2 規定，其於警詢中之
    陳述，均應具有證據能力。
  (二)被告以外之人於審判外之陳述，雖不符前4 條（刑事訴訟法
    第159 條之1 至第159 條之4 ）之規定，而經當事人於審判
    程序同意作為證據，法院審酌該言詞陳述或書面陳述作成時
    之情況，認為適當者，亦得為證據。當事人、代理人或辯護
    人於法院調查證據時，知有第159 條第1 項不得為證據之情
    形，而未於言詞辯論終結前聲明異議者，視為有前項之同意
    ，刑事訴訟法第159 條之5 第1 項、第2 項定有明文。經查
    ，本判決下列所引被告以外之證人向志偉、屠曉芳於偵查之
    證述，檢察官、被告及辯護人於本院審理時均知有該證據，
    而不爭執其證據能力，且迄於言詞辯論終結前亦未聲明異議
    （見本院100 年度訴字第442 號卷第24、66至68頁），本院
    審酌上開證據資料作成時之情況，尚無違法不當及證明力明
    顯過低之瑕疵，而認為以之作為證據應屬適當，依刑事訴訟
    法第159 條之5 規定，應認前揭證據資料均有證據能力。
二、訊據被告劉德騎固坦承認識向志偉、屠曉芳等情，惟矢口否
    認有上述販賣第一級毒品海洛因之犯行，辯稱：並沒有與向
    志偉通過電話說要拿毒品給他，可能係因伊想追求向志偉之
    女友屠曉芳，故遭向志偉誣陷云云。經查：
  (一)證人向志偉及屠曉芳於97年1 月17日晚間7 時30分許，在證
    人向志偉桃園縣龍潭鄉八德村八張犁21之19號住處，因施用
    毒品海洛因為警查獲，其二人尿液經警採集送驗後，均呈鴉
    片類陽性反應之事實，業經證人向志偉、屠曉芳證述明確（
    見本院100 年度訴字第442 號卷第53、63頁），且有桃園縣
    政府警察局龍潭分局被採尿人尿液暨毒品真實姓名對照表、
    臺灣檢驗科技股份有限公司於97年1 月31日分別針對其二人
    尿液所提出之藥物濫用檢驗報告可憑（見97年度毒偵字第55
    5 號卷第14、36、62、65頁），應認屬實。又本院依職權調
    閱門號0000000000號行動電話之申登資料，該門號自96年12
    月12日起，迄於97年6 月22日止均登記在被告之名下，有遠
    傳資料查詢單1 紙在卷可參（見本院100 年度訴字第442 號
    卷第82頁），且97年1 月間，被告所有之上開行動電話門號
    ，與證人屠曉芳持用之門號0000000000號行動電話間，有通
    聯之情形，及屠曉芳持用之上開電話有時候會由證人向志偉
    使用等情，業據證人向志偉、屠曉芳於偵訊中及本院審理時
    證述明確，且有卷內對被告上開門號自97年1 月10日至同年
    月15日之雙向通聯記錄調閱單可資佐證（見98年度偵字第76
    70號卷第18至第110 頁、第117 頁、第137 至第138 頁、本
    院100 年度訴字第442 號卷第58頁反面、第62頁正面）。
  (二)證人向志偉於偵訊中及本院審理時證稱：於97年1 月17日遭
    查獲的那一次，所施用的毒品是查獲前兩天向被告買的，伊
    都是用屠曉芳的手機門號打電話給被告，…被告有時會拿到
    伊住處，有時是伊去被告桃園縣龍潭鄉住處找被告，當時屠
    曉芳所施用的毒品也是跟被告買的等語（見98年度偵字第76
    70號卷第117 至118 頁、本院100 年度訴字第442 號卷第58
    頁反面、第59頁反面）；且證人屠曉芳於偵訊中亦具結證稱
    ：有跟向志偉一起去被告住處拿過毒品，被告有時候也會拿
    毒品來住處給伊，向志偉有時以伊之電話打電話給被告，97
    年1 月17日被查獲前有施用毒品，毒品是查獲前1 、2 天跟
    被告買的…伊有看過向志偉跟被告買毒品等語（見98年度偵
    字第7670號卷第138 頁、99年度偵緝字第1245號卷第50頁）
    ，是證人向志偉及屠曉芳對於97年1 月17日前2 日由被告處
    購得毒品乙節，證述並無二致。而證人屠曉芳雖於本院審理
    時改稱：不知道被告有販賣毒品，只有跟被告要過毒品，沒
    有跟他購買等語，惟經檢察官執證人屠曉芳前於偵訊中所為
    之上開證述詰問，證人屠曉芳證稱：（問：你在偵查中證述
    ，有時候被告會拿毒品到住處給你，對此有何意見？）是伊
    跟被告要毒品，被告就拿到住處給伊…（問：你在偵查中有
    對檢察官陳述，曾經看過向志偉跟被告買毒品施用，是否如
    此？）是向志偉說的，不是伊親眼看到等語（見本院100 年
    度訴字第442 號卷第65頁），參諸證人屠曉芳於偵查中即陳
    稱：不願意和被告當庭對質，因為被告是賣毒品的，怕被告
    背後有小弟會危害家人等語，顯見證人屠曉芳因被告在庭之
    外力干擾而生內在壓力，有所顧慮而不願當庭指認被告販賣
    海洛因，致其於本院證述之內容閃爍其詞，避重就輕，其審
    理中之證述，自不足取。
  (三)再證人向志偉於本院審理時證稱：97年1 月15日下午，伊有
    撥打2 通電話給被告，打電話的地點是在家裡，那次購買海
    洛因是被告拿到伊家中等語，而細觀卷內對被告持用之門號
    0000000000號行動電話所調閱之雙向通聯記錄，於97年1 月
    15日14時52分45秒及同日15時06分06秒，確有屠曉芳持用之
    門號0000000000號行動電話撥打電話給被告所有之門號0000
    000000號行動電話之紀錄，且依上開通聯記錄，在97年1 月
    15日14時52分45秒被告接受證人向志偉電話通話當時，行動
    電話之基地臺位置顯示為「桃園縣龍潭鄉○○路414 號」及
    「桃園縣龍潭鄉○○路10號5 樓」，嗣於同日15點01分16秒
    時，被告另行發話至門號0000000000號行動電話時，基地臺
    顯示為「桃園縣龍潭鄉○○路75號7 樓樓頂」，至同日15時
    06分06秒時，被告再度接受證人向志偉電話通話當時，基地
    臺位置顯示為「桃園縣龍潭鄉○○路228 號」，經本院依職
    權調閱各該基地臺位置與證人向志偉住處之相對位置，顯示
    被告確實於當日14時52分45秒接獲證人向志偉之電話後，自
    距離證人住處約3 、4 公里處，逐漸往證人向志偉住處移動
    ，至15時06分06秒再度受話時之基地臺位置，距離證人向志
    偉之住處僅有0.33公里（見本院100 年度訴字第442 號卷第
    77至80頁），證人向志偉證稱於上開時地與被告碰面並購買
    毒品海洛因，堪可認定。
  (四)另被告雖辯稱：可能係因追求證人屠曉芳引起證人向志偉不
    快，而遭向志偉誣陷云云，惟查，證人屠曉芳於偵訊中及本
    院審理時證稱：（問：被告於97年1 月間有追求妳嗎？）沒
    有；應該不算等語（見98年度偵字第7670號卷第137 頁、99
    年度偵緝字第1245號卷第50頁、本院100 年度訴字第442 號
    卷第62頁反面）；參以被告最初於97年12月30日警詢中供稱
    ：（問：是否認識向志偉？）認識，每次都是屠曉芳和他一
    起來找伊後，伊就先離開…（問：為何他們兩人都會去找你
    ？）因為當時伊在追屠曉芳，向志偉會載她過來…（問：與
    向志偉有無仇恨或金錢糾紛？）都沒有等語（見99年度偵字
    第7670號卷第4 頁）；嗣於99年7 月23日偵訊中供稱：（問
    ：在警詢稱有追過屠曉芳？）當時剛認識，有想要追的意思
    ，所以才不熟（99年度偵緝字第1245號卷第30頁；於本院準
    備程序中供稱：伊追求她的時間只有1 、2 個禮拜等語（見
    本院100 年度審訴字第1138號卷第13頁正面），可見被告與
    證人屠曉芳及向志偉認識之時間未久，被告或有心追求證人
    屠曉芳，但客觀上顯然尚未明確表現，是以身為當事人之屠
    曉芳都難以明確知悉，被告所辯已有可疑。又假若證人向志
    偉有覺察被告有心追求屠曉芳，甚至心有不滿，何以會願意
    搭載屠曉芳去與被告碰面？再向志偉既與屠曉芳為男女朋友
    ，向志偉若知悉被告追求屠曉芳，其與被告來往之過程中應
    難免衝突爭執，何以被告會於初始警詢表示雙方無仇恨、糾
    紛，爾後之偵查、審理中亦未具體指出雙方曾有何爭執，參
    以證人向志偉於歷次偵訊及本院審理時均答以：與被告並無
    衝突等語相符（99年度偵字第7670號卷第118 頁、本院卷第
    59 頁 正面），是被告所辯顯係畏罪卸責之詞，不足採信。
  (五)又辯護人雖認通聯紀錄與被告販賣毒品之犯行無關聯性，不
    得僅憑通聯紀錄即認定被告確有販賣毒品犯行云云，被告於
    警詢、偵查及本院準備程序中均辯稱：伊與向志偉認識，只
    是打聲招呼，跟向志偉沒有聯絡過云云（99年度偵字第7670
    號卷第4 頁、本院100 年度審訴字第1138號卷第12頁反面）
    。惟查，證人屠曉芳於偵訊時證稱：有時候會將電話交給向
    志偉使用等語；於審理中證稱：被告有時候會打電話給伊，
    目的是閒聊，找伊出去等語，復又證稱：對於97年1 月15日
    伊之電話與被告電話通話之情況不清楚，因為不知道當時是
    何人在使用電話等語，是證人屠曉芳之行動電話既係與證人
    向志偉共用，而非專屬證人屠曉芳使用，證人屠曉芳之行動
    電話門號與被告行動電話門號間之所顯示之通聯記錄，通話
    雙方顯已非限於被告與證人屠曉芳之間，被告所辯，已不足
    採。再觀諸被告門號0000000000號行動電話之通聯紀錄，自
    97年1月10日起至同年月15日止，由被告發話至門號0000000
    000 號之共12通中，通話時間由17秒至307 秒不等，但由被
    告受話之共4 通電話，秒數則分別僅為16秒（97年01月13日
    02時09分38秒）、23秒（97年01月14日17時03分1 秒）、25
    秒（97年01月15日14時52分45秒）、8 秒（97年1 月15日15
    時06分06秒），每次受話均僅有數秒至多20餘秒，顯與一般
    人利用電話聯絡情誼之型態有間，反與證人向志偉所稱使用
    證人屠曉芳之行動電話向被告購買海洛因之情況相近。另證
    人屠曉芳於本院審理時證稱：伊於97年1 月15日下午在證人
    向志偉家房間內，但向志偉有無在家及被告有無至向志偉家
    都不清楚，因為當時伊開始提藥，身體不舒服等語（見本院
    100 年度訴字第442 號卷第63頁正、反面），是證人屠曉芳
    當時雖在證人向志偉家中，但因其因身體不適而在房間中，
    上開不清楚被告有否至證人向志偉家中之證述，並無從作為
    對被告有利之證據，併此敘明。
  (六)辯護人復稱：向志偉對於被告於上開時地，以1,000 元販賣
    之1 包海洛因之重量，於警詢時之證述先後不一，其證述顯
    有瑕疵云云，惟查，本院審理時，證人向志偉就前開向被告
    以1,000 元所購海洛英之重量證稱：買1 小包大約0.2 公克
    等語（見本院100 年度訴字第442 號卷第59頁正面），經本
    院進一步訊問：你於第1 次警詢時（實應係98年1 月19日第
    2 次警詢）陳述以1,000 元向被告購買0.3 公克海洛英，第
    2 次警詢（實應係98年1 月18日第1 次警詢）稱以1,000 元
    購買0.1 公克海洛英，今日檢察官詰問時，你又證稱以1,00
    0 元購買0.2 公克之海洛英，則你是用1,000 元購買多少公
    克海洛英等語，證人向志偉證稱：應以第1 次警詢為準等語
    ，然細觀本件證人向志偉接受警詢之時間，可知其係於97年
    1 月18日6 時50分接受第1 次偵訊（見99年度偵字第7670號
    卷第16頁），97年1 月19日21時51分接受第2 次警詢（見99
    年度偵字第7670號卷第7 頁），而於97年1 月18日第1 次警
    詢時稱0.1 公克，而97年1 月19日時改稱0.3 公克，證人於
    本院審理時又稱：以1,000 元大約是購買0.2 公克，因為都
    沒有秤等語（見本院卷第60頁反面），雖證人對於上開時地
    被告交付之海洛因重量證述先後不一，惟對於以1,000 元向
    被告購買之海洛因1 包之證述，始終一致，其主觀上顯然認
    為1,000 元所購賣之海洛因數量即為1 包，參以證人向志偉
    自承向被告購買毒品多達數次，實難要求其對交易之細節毫
    無混淆疏漏，是應以證人向志偉離案發時間最近，尚未受其
    他利害關係考量之下所作之97年1 月18日第1 次警詢筆錄內
    容，作為論斷本案之證據。
  (七)復按海洛因為毒品危害防制條例第2 條第2 項第1 款所稱之
    第一級毒品，而販賣海洛因係政府嚴予查緝之違法行為，非
    可公然為之，有其獨特之販售通路及管道，且無公定價格，
    容易增減分裝之份量，而每次買賣之價量，亦隨時依雙方關
    係深淺、資力、需求程度及對行情之認知、來源是否充裕、
    查緝鬆嚴、購買者被查獲時供出貨源之可能風險評估等，而
    異其標準，機動調整，因之販賣利得，除經坦承犯行，或帳
    冊價量均臻明確外，委難察得實情，職是之故，縱未確切查
    得販賣賺取之實際差價，但除別有事證，足認確非基於營利
    意圖而為有償讓與外，尚難執此即認非法販賣之事證有所不
    足，致知過坦承者難辭重典，飾詞否認者反得逞僥倖，而失
    情理之平。以本件而論，被告與證人向志偉並無有何特殊情
    誼或至親關係，被告苟無得利，豈有甘冒重刑之風險，交付
    上述海洛因，當有牟利之圖，殆無疑義。是以，被告就如前
    揭時地，販賣海洛因1 次予證人向志偉，而有營利之意圖，
    足堪認定。
  (八)綜上所述，足認被告前開所辯，要屬事後避就卸責之詞，不
    足採信。從而，被告於上述時地販賣第一級毒品海洛因予證
    人向志偉1 次之事證已臻明確，犯行洵堪認定，自應依法論
    科。
三、按行為後法律有變更者，適用行為時之法律。但行為後之法
    律有利於行為人者，適用最有利於行為人之法律，刑法第2
    條第1 項定有明文。本件被告行為後，毒品危害防制條例第
    4 條於98年5 月20日修正公布，並依同條例第36條之規定，
    於98年11月20日生效。查被告行為時之毒品危害防制條例第
    4 條第1 項規定：「製造、運輸、販賣第一級毒品者，處死
    刑或無期徒刑；處無期徒刑者，得併科新臺幣1 千萬元以下
    罰金。」修正後則規定：「製造、運輸、販賣第一級毒品者
    ，處死刑或無期徒刑；處無期徒刑者，得併科新臺幣2 千萬
    元以下罰金。」核修正後之規定，得併科之罰金顯已提高，
    故修正前之規定較有利於被告，依刑法第2 條第1 項前段之
    規定，應適用被告行為時即修正前之規定。
  (一)按海洛因業經毒品危害防制條例第2 條第2 項第1 款列為第
    一級毒品，不得非法持有、販賣。核被告劉德騎上開販賣第
    一級毒品海洛因予證人向志偉之所為，係犯修正前毒品危害
    防制條例第4 條第1 項之販賣第一級毒品罪。其販賣毒品海
    洛因前，持有毒品海洛因之低度行為，為販賣之高度行為所
    吸收，不另論罪。又販賣第一級毒品罪之法定刑修正前為「
    死刑或無期徒刑；處無期徒刑者，得併科新臺幣一千萬元以
    下罰金」，然同為販賣第一級毒品之人，其原因動機不一，
    犯罪情節未必盡同，或有大盤毒梟者，亦有中、小盤之分，
    甚或僅止於吸毒者友儕間為求互通有無之有償轉讓者亦有之
    ，其販賣行為所造成危害社會之程度自屬有異，法律科處此
    類犯罪，所設之法定最低本刑相同，不可謂不重；於此情形
    ，倘依其情狀處以有期徒刑，即足以懲儆，並可達防衛社會
    之目的者，自非不可依客觀之犯行與主觀之惡性二者加以考
    量其情狀，是否有可憫恕之處，適用刑法第59條之規定酌量
    減輕其刑，期使個案裁判之量刑，能斟酌至當，符合比例原
    則。經查，被告劉德騎販賣海洛因予證人尚志偉之次數為1
    次，所得財物為1,000 元，其犯罪情節當非大盤毒梟者可資
    等同併論，如量處法定最低度刑無期徒刑，殊嫌過重，犯罪
    之情狀顯可憫恕，爰依刑法第59條之規定減輕其刑。爰審酌
    被告販賣毒品海洛因供他人施用，戕害他人之身體健康，對
    社會善良風俗及安寧秩序造成之危害，兼衡販賣毒品數量非
    大，販賣之對象僅1 人、販賣次數僅1 次，及犯罪動機、目
    的、手段等一切情狀，量處如主文所示之刑，以資懲儆。
  (二)末按犯前開條例條例第4 條至第9 條之罪者，其供犯罪所用
    或因犯罪所得之財物，均沒收之，如全部或一部不能沒收時
    ，追徵其價額或以其財產抵償之，毒品危害防制條例第19條
    第1 項定有明文，惟仍須以該物屬於犯人者為限，始得沒收
    之（最高法院93年度臺上字第5336號判決意旨參照）。經查
    ，本件未扣案之被告販賣第一級毒品所得1,000 元，係被告
    販賣海洛因予向志偉所得財物，應依毒品危害防制條例第19
    條第1 項規定宣告沒收，如全部或一部不能沒收時，以其財
    產抵償之。另未扣案之被告所有聯繫販賣毒品事宜所用之門
    號0000000000號行動電話1 支（含該門號SIM 卡1 張），為
    供犯本罪所用，雖被告於警詢及偵查中對於門號是否為其所
    有，曾供稱：不清楚或不記得等語（見98年度偵字第7670號
    卷第4 頁、99年度偵緝字第1245號卷第30頁），惟該行動電
    話門號自96年12月12日起，迄於97年6 月22日均登記在被告
    之名下，已如前述（見本院100 年度訴字第442 號卷第86頁
    ），足見門號0000000000號行動電話1 支（含該門號SIM卡
    1 張）為被告所有，縱未扣案，無證據堪認已經滅失，仍應
    依毒品危害防制條例第19條第1 項規定沒收之，如全部或一
    部不能沒收時，應追徵其價額。
據上論斷，應依刑事訴訟法第299 條第1 項前段，修正前毒品危
害防制條例第4 條第1 項，毒品危害防制條例第19條第1 項，刑
法第2 條第1 項前段、第11條前段、第59條，判決如主文。
本案經檢察官鍾信一到庭執行職務。
中    華    民    國   100    年    12    月    20    日
                  刑事第八庭  審判長法  官  劉為丕
                                    法  官  謝枚霏
                                    法  官  翁儀齡
以上正本證明與原本無異。
如不服本判決應於收受判決後10日內向本院提出上訴書狀，並應
敘述具體理由。其未敘述上訴理由者，應於上訴期間屆滿後20日
內向本院補提理由書( 均須按他造當事人之人數附繕本) 「切勿
逕送上級法院」。
                                    書記官  邱仲騏
中    華    民    國   100    年    12    月    23    日
附錄本案論罪科刑之法條
毒品危害防制條例第4 條第1 項
製造、運輸、販賣第一級毒品者，處死刑或無期徒刑；處無期徒
刑者，得併科新臺幣2 千萬元以下罰金。